臺灣屏東地方法院刑事判決　　　　　　 96年度簡上字第166號
上　訴　人　臺灣屏東地方法院檢察署檢察官
上　訴　人
即　被　告　甲○○
上列上訴人因被告違反毒品危害防制條例案件，對於中華民國96
年6 月4 日本院所為第一審簡易判決（96年度簡字第794 號）提
起上訴（原起訴案號：96年度毒偵字第604 號），本院第二審合
議庭認不宜逕以簡易判決處刑，改依通常程序審理，並自為第一
審判決如下：
    主  文
原判決撤銷。
甲○○施用第二級毒品，累犯，處有期徒刑壹年，減為有期徒刑
陸月，如易科罰金，以新臺幣壹仟元折算壹日。
    事  實
一、甲○○曾因施用毒品案件，分別經法院判處有期徒刑8 月、
    9 月確定，最後於95年11月10日執行完畢。猶不知悔改，又
    基於施用第二級毒品之犯意，於96年2 月11日10時許，在屏
    東縣屏東市○○街178 號6 樓之2 住處，施用第二級毒品甲
    基安非他命；經警於96年2 月13日13時15分許，在上址「自
    由帝國」大樓住處查獲。
二、案經屏東縣警察局移送台灣屏東地方法院檢察署檢察官偵查
    起訴。
　  理  由
一、前開事實，業據被告甲○○坦承不諱，復有台灣檢驗科技股
    份有限公司96年3 月7 日ＫＺ000000000000號濫用藥物尿液
    檢驗報告在卷可憑，罪證明確，被告犯行堪以認定。
二、查甲基安非他命係毒品危害防制條例第2 條第2 項第2 款所
    定之第二級毒品，不得非法持有、施用。故核被告所為，係
    犯違反毒品危害防制條例第10條第2 項之施用第二級毒品罪
    。被告施用第二級毒品前同時持有第二級毒品甲基安非他命
    ，其持有之低度行為，已為施用之高度行為所吸收，不另論
    以持有第二級毒品罪。被告有如前事實欄所述之前案有期徒
    刑執行完畢紀錄，其於有期徒刑執行完畢後5 年內故意再犯
    本件有期徒刑以上之罪，為累犯，應加重其刑。
三、原審以被告施用第二級毒品罪證明確，因以論罪科刑，固非
    無見。惟查：（一）被告前有殺人未遂、違反麻醉藥品管理
    條例、違反槍砲彈藥刀械管制條例、妨害公務、違反毒品危
    害防制條例等多次犯罪經判處有期徒刑之紀錄，其中前次因
    施用第二級毒品案件即經本院於94年8 月10日以94年易緝字
    第29號判處有期徒刑9 月確定，甫於95年7 月12日假釋出監
    ，95年11月10日假釋期滿執行完畢，此有其前案紀錄表在卷
    可參，竟於96年2 月11日即再度施用毒品，而本案法定刑為
    3 年以下有期徒刑，是原判決僅量處有期徒刑6 月，顯然過
    輕；（二）被告犯罪在96年4 月24日以前，其所受之宣告刑
    未逾1 年6 月，原判決未及依中華民國96年罪犯減刑條例之
    規定，減其刑期2 分之1 ，亦有未洽。是被告上訴主張原判
    決量刑過重，並無可採，但檢察官上訴意旨指摘原判決量刑
    過輕，則有理由。原判決既有上開可議之處，自屬無可維持
    ，應予撤銷改判，並為保障當事人之審級利益，本院合議庭
    依通常訴訟程序審判後，按法院辦理刑事訴訟簡易程序案件
    應注意事項第14點規定，撤銷原審判決，以第一審法院之地
    位，自為第一審通常程序之判決。爰審酌被告素行不佳，有
    多次犯罪入監執行紀錄猶不知悔改，惟其係施用毒品戕害自
    身，犯後坦承犯行等一切情狀，量處如主文第2 項所示之刑
    。又被告犯罪在96年4 月24日以前，其所受之宣告刑未逾1
    年6 月，合於中華民國96年罪犯減刑條例之規定，應減其刑
    期2 分之1 ，並諭知易科罰金之折算標準。
據上論結，應依刑事訴訟法第455 條之1 第1 項、第3 項、第36
9 條第1 項前段、第364 條、第299 條第1 項前段，毒品危害防
制條例第10條第2 項，刑法第11條前段、第41條第1 項前段、第
47條第1 項，中華民國96年罪犯減刑條例第2 條第1 項第3 款、
第7 條、第9 條，判決如主文。
本案經檢察官陳俊宏到庭執行職務
中    華    民      國      96    年   10   月  30    日
               刑事第三庭   審判長法  官  吳永宋
                                  法  官  春生
                                  法  官  趙家光
以上正本證明與原本無異。
如不服本判決應於收受本判決送達後十日內向本院提出上訴書狀
，其未敘述上訴理由者，並得於提起上訴後十日內向本院補提理
由書狀（均須按他造當事人之人數附繕本）「切勿逕送上級法院
」
中　　華　　民　　國　　96　　年　　10　　月　　30　　日
                                  書記官  劉淑蓉
附錄本判決論罪科刑法條：
毒品危害防制條例第10條第2項
施用第二級毒品者，處 3 年以下有期徒刑。
